最　高　行　政　法　院　裁　定
　　　　　　　　　　　　　　　　　　 96年度裁字第03490號
上　訴　人　甲○○
被 上訴 人　臺北縣政府
代　表　人　乙○○
上列當事人間因返還公法上不當得利事件，上訴人對於中華民國
95年10月31日臺北高等行政法院93年度訴更一字第134號判決，
提起上訴，本院裁定如下：
　　主  文
上訴駁回。
上訴審訴訟費用由上訴人負擔。
　　理  由
一、按行政訴訟法第243條第1項規定，判決不適用法規或適用不
    當者，為違背法令。是當事人以高等行政法院判決有不適用
    法規或適用法規不當為上訴最高行政法院之理由時，其上訴
    狀或理由書應有具體之指摘，並揭示該法規之條項或其內容
    。若係成文法以外之法則，應揭示該法則之意旨。倘為司法
    院解釋、或本院之判例，則應揭示該判解之字號或其內容。
    如以行政訴訟法第243條第2項所列各款情形為理由時，其上
    訴狀或理由書，應揭示合於該條項各款之事實，如未依此項
    方法表明者，即難認為已對高等行政法院判決之違背法令有
    具體之指摘，其上訴自難認為合法。
二、本件上訴雖以原判決違背法令為由，其上訴理由狀所載內容
    ，略謂原判決既認為被上訴人所為多次複估補償金額為行政
    處分，則該處分一經送達上訴人，即生效力而有異議期間之
    問題，且授益行政處分之撤銷，應有信賴保護原則之適用，
    故原判決之認定有違行政程序法第110條、第117條及司法院
    釋字第110號及第525號解釋意旨之違背法令。惟原判決敘明
    第1次及第2次複估均未公告，不生異議期間及公告確定問題
    ，被上訴人之多次複估均為行政處分，旨在說明第1次及第2
    次複估無公告確定問題，並未認第1次及第2次複估不生效力
    。何況被上訴人係依未依法公告之第1次及第2次複估之補償
    標準發放予上訴人，並非依最初查估公告補償金額發放予上
    訴人，被上訴人以85年1月12日(原判決誤載為11日)85北府
    工土字第7810號函通知上訴人溢領系爭補償費，係撤銷第2
    次複估之部分金額（即第2次複估金額與準據之第3次複估金
    額之差額），並非撤銷原公告補償價額，與司法院釋字第11
    0號解釋文所指情形有所不同。上訴人以原判決不存在之判
    決理由為前提，指摘原判決，自不得認有具體指摘其如何違
    背法令。又上訴人主張信賴保護一節，係屬於被上訴人以85
    年1月12日85北府工土字第7810號函文撤銷第2次複估補償行
    政處分中溢領部分之處分是否合法及得否另案予以訴請撤銷
    之問題，本案僅屬單純之請求返還公法上不當得利問題，與
    該部分之信賴保護原則無涉。被上訴人以無關之撤銷第2次
    複估補償處分信賴保護問題，指摘原判決違背法令，亦難認
    為對原判決之如何違背法令已有具體之指摘，依首揭說明，
    其上訴為不合法，應予駁回。
三、依行政訴訟法第249條第1項前段、第104條、民事訴訟法第
    95條、第78條，裁定如主文。
中　　華　　民　　國　　96　　年　　12　　月　　7　　 日
                    最高行政法院第五庭
                        審判長法官　林　茂　權
                              法官　侯  東  昇
                              法官　鄭　忠　仁
                              法官　黃　本　仁
                              法官　吳　東　都
以  上  正  本  證  明  與  原  本  無  異
中　　華　　民　　國　　96　　年　　12　　月　　7　　 日
　　　　　　　　　　　　　　　書記官　莊　俊　亨
